Inventaris van het archief van de Volkshogeschool Chateau Méridon, 1928-1990
Nationaal Archief, Den Haag
Volkshogeschool Château Méridon
1928-1990
I53
1.90 meter; 74 inventarisnummers.
Normale geschreven, getypte en gedrukte documenten, geen bijzondere handschriften.
Nationaal Archief, Den Haag
Volkshogeschool Chateau de Méridon
Het archief van de Volkshogeschool Chateau de Méridon bevat stukken van algemene aard, zoals notulen van vergaderingen, jaarverslagen, en statuten. Tevens bevat het archief stukken betreffende bijzondere onderwerpen zoals stukken over de emigratie naar Frankrijk, betreffende het 20 jarig bestaan van de l'association pour la fondation d'écoles supérieures populaires, juridische aangelegenheden, projecten en cursussen. Daarnaast zijn er nog een aantal stukken inzake documentatie, zoals fotoalbums, brochures en krantenknipsels.
Archiefvorming
Geschiedenis van de archiefvormer
Bij het totstand komen van de Vereniging voor volkshogeschoolwerk in 1968 bleef de volkshogeschool Château de Méridon in het bezit van de Vereniging tot stichting voor volkshogescholen als onderdeel van de vereniging voor volkshogeschoolwerk.
Méridon werd omgevormd tot "Vereniging Volkshogeschool Méridon".
Geschiedenis van het archiefbeheer
Het archief van de Volkshogeschool Château de Méridon is gelijk met het archief van de Vereniging voor volkshogeschoolwerk in maart 1986 in bewaring gegeven in het rijksarchief in Utrecht.
De rechtstitel is (nog) onbekend
Inhoud en structuur van het archief
14.05; 2.19
Inhoud
Het archief van de volkshogeschool Château de Méridon beslaat 1,5 meter, het archief is niet compleet.
Aanwijzingen voor de gebruiker
Openbaarheidsbeperkingen
Volledig openbaar.
Materiële beperkingen
Aanvraaginstructie
Openbare archiefstukken kunnen online worden aangevraagd en gereserveerd. U kunt dit ook via de terminals in de studiezaal van het Nationaal Archief doen. Om te kunnen reserveren dient u de volgende stappen te volgen:
U maakt een profiel aan op www.gahetna.nl, en logt vervolgens in
Via de archiefinventaris (alleen de beschrijvingen met rode nummers) selecteert u het gewenste archiefstuk door op de knop 'Reserveren' te klikken
In het volgende scherm geeft u aan op welke dag u het archiefstuk wilt inzien
Indien u zich bevindt in de studiezaal en een tafelnummer heeft ontvangen kunt u dit nummer vermelden. Als u geen tafelnummer heeft kunt u tafelnummer 777 laten staan
Vervolgens bevestigt u uw reservering door deze te versturen.
Verwant materiaal
Beschikbaarheid van kopieën
Afgescheiden archiefmateriaal
Zie voor stukken over de periode 1952-1953, 1955-1967 van Méridon tevens het archief van de vereniging tot stichting van volkshogescholen in het rijksarchief te Leeuwarden.
Beschrijving van de series en archiefbestanddelen
- STUKKEN VAN ALGEMENE AARD
  - Notulen met bijlagen van de kommissie van beheer en dekommissie van advies inzake financiering aankoop Méridon, 1955-1960.; 1; 1 omslag
  - Notulen van verschillende vergaderingen en bijeenkomsten, 1962, 1970-1971, 1976, 1978-1979, 1981-1983; 2; 1 omslag
  - Notulen met bijlagen van vergaderingen van het het bestuur, 1957, 1960-1990; 3-5; 3 pakken
    - 1957, 1961-1981, 3
    - 1982-1985, 4
    - 1986-1990, 5
  - Notulen van de ledenvergaderingen, 1957, 1968, 1971-1972, 1977, 1979-1989.; 6; 1 omslag
  - Notulen van de jaarvergaderingen, 1969-1970, 1972, 1974-1980; 7; 1 omslag
  - Notulen van de Réunion d'équipe, 1971, 1972, 1975, 1979-1981; 8; 1 omslag
  - Notulen van de Réunion du Conseil d'administration, 1972-1975, 1977-1981; 9; 1 omslag
  - Notulen van de Réunion générale, 1975-1981; 10; 1 omslag
  - Jaarverslagen, 1948, 1955, 1959-1960, 1963, 1965, 1967-1971, 1973-1988; 11; 1 pak
  - Statuten en statutenwijzigingen, 1959, 1965, 1967-1969, 1971, 1974-1977, 1982, 1985-1986, en z.j.; 12; 1 omslag
  - Ingekomen en minuten van uitgegane stukken, 1946-1949, 1952-1955, 1957-1960, 1962-1969, 1972, 1974-1975, 1979-1983; 13; 1 pak
  - Ingekomen en minuten van uitgegane stukken van Mr. Oscar Guermonprez, 1952-1963; 14-15; 2 pakken
    - 1952-1957, 14
    - 1958-1968, 15
- STUKKEN BETREFFENDE BIJZONDERE ONDERWERPEN
  - Oprichting, huur en aankoop
    - Stukken betreffende de emigratie naar Frankrijk en de eerste ontwikkeling van Château de Méridon, 1936, 1939, 1940-1942, 1946-1948, 1953, 1959, 1960; 16; 1 omslag
    - Kadastrale kaarten van Domaine de Méridon, 1936-1950, 8 tekeningen; 17; 1 omslag
    - Plattegrond van de tuinen van het Château de Méridon, 1955; 18; 1 stuk
    - Dossier inzake de erkenning van Méridon als "association étrangere", (met het oog op het sluiten van een huurovereenkomst), 1950-1951, 1962-1963, 19; 1 omslag
    - Publicaties in het journal officiel betreffende erkenning door Frankrijk van het centre culturel franco-néerlandais, 1951, 1963; 20; 2 stukken
    - Register met verslagen van de Conseil d'administration met stempels van de préfecture, 1951-1968; 21; 1 deel
    - Kopie van inschrijving in het stichtingsregister van de Kamer van Koophandel te Leeuwarden, z.j.; 22; 1 stuk
    - Stukken betreffende de verhuur van Méridon aan La Fondation d'école Supérieures Populaires, 1928, 1930, 1947-1948, 1950-1951.; 23; 1 omslag
    - Akten van verhuur door de Markies de Bréteuil aan Anna Oosterlee en Dirk Miedema voor de l'association pour la Fondation des écoles Supérieures Populaires Hollandaises, 1950, 1951.; 24; 4 stukken
    - Ingekomen en minuten van uitgegane stukken betreffende de aankoop van Méridon, 1954-1958, 1964, 1967; 25; 1 omslag
    - Copie promesse de vente, 1955, 1957; 26; 2 stukken
    - kopie van de akte van verkoop door de Markies de Bréteuil aan de l'association pour la fondation d'écoles supérieures populaires met plattegrond, 1958.; 27; 3 stukken
    - Stuk betreffende het 20 jarig bestaan van de l'association pour la fondation d'écoles supérieures populaires geschreven door A. Gombert, 1966.; 28; 1 omslag
    - Lijsten van méridonleden, 1966, 1969-1970, z.j.; 29
    - Stukken betreffende de Ronde Tafel Conferentie gehouden op de Zandhoeve te Bergen, 1969, 1982-1983; 30; 1 omslag
    - Stukken betreffende het Comité Français, 1960-1967, en z.j.; 31; 1 omslag
  - Beleid en planning
    - Stukken betreffende de organisatie en het beleid, 1947, 1968, 1973-1983, en z.j.; 32; 1 omslag
    - Stukken betreffende de huishouding, 1954, 1975-1981, 1983, en z.j.; 33; 1 omslag
    - Stukken betreffende de gevoerde rechtszaken, 1980-1987.; 34; 1 pak
    - Stukken betreffende het paddestoelenproject, 1983; 35; 2 stukken
  - Gebouwen en bezittingen
    - Stukken betreffende de verbouwing en de centrale verwarming, met 14 tekeningen, 1946, 1953, 1955, 1957-1958, 1960, 1964-1979, 1983-1984; 36; 1 pak
    - Afschrift van een contract door de minister van sociale zaken aan de vereniging tot stichting van volkshogescholen in Nederland waarin hij verklaard verschillende roerende goederen in bruikleen te hebben gegeven, [1950]; 37; 1 stuk
    - Register betreffende de inventaris van Château de Méridon, 1946.; 38; 1 deel
    - Stukken betreffende verzekeringen, 1953, 1958, 1960-1961, 1969, 1973, 1976-1977; 39; 1 omslag
    - Stukken betreffende de dienstwoningen, 1967-1971, 1975, 1982, 1987.; 40; 1 omslag
    - Stukken betreffende de verkoop van het bos van Méridon aan het département des Yvelines, sectie nr. C. 181 met 1 tekening, 1977; 41; 1 omslag
  - Personeel
    - Stukken betreffende de salarissen en wachtgeldregelingen, 1952-1953, 1969-1970, 1975, 1978-1985, 1988.; 42; 1 omslag
    - Stukken betreffende het werven en het aanstellen van personeel, 1946, 1957, 1959-1967, 1973-1975, 1978-1987, en z.j.; 43; 1 pak
    - Stageverslagen, 1964, 1965; 44; 1 omslag
  - Kursussen
    - Kursusverslagen, 1947, 1954, 1960-1962, 1965, 1967, 1970, 1974-1975, 1983, en z.j.; 45; 1 omslag
    - Kursusverslagen van de Friese Maatschappij van Landbouw, 1957-1982; 46-47; 2 pakken
      - 1957-1970, 46
      - 1971-1982, 47
    - Kursusroosters en overzichten, 1948, 1951-1952, 1954-1984.; 48; 1 pak
    - Programma's en van de gegeven kursussen, 1949-1985 Tevens bevattende lijsten met namen van de kursisten.; 49-50
      - 1949, 1952-1958, 49
      - 1959-1960, 1968-1975, 1980-1983, 1985, 50
    - Stukken betreffende het reserveren van kursussen en de kursusprijzen, 1966-1968, 1970, 1972, 1977-1978, 1980-1981, 1987, 1990.; 51; 1 omslag
  - Subsidie
    - Stukken betreffende het verlenen van subsidie, 1956, 1964, 1967-1971, 1973-1983.; 52; 1 omslag
    - Subsidieaanvragen, 1977-1982; 53; 1 omslag
    - Rapporten betreffende inspectiebezoeken aan Méridon in opdracht van het ministerie van CRM, 1965, 1967; 54; 1 omslag
  - Financiën
    - Kasboeken, 1946-1947; 55; 4 delen
    - Stukken betreffende obligatieleningen, 1949, 1955-1957, 1983 en z.j.; 56; 1 omslag
    - Stukken betreffende de afgesloten leningen, 1967-1968, 1973, 1977.; 57; 1 omslag
    - Jaarstukken en financiële verslagen, 1949-1990; 58-59; 2 pakken
      - 1949-1952, 1960-1975, 1977, 1979, 58
      - 1981-1990, 59
    - Accountantsrapporten, 1955-1961, 1965, 1967-1976, 1978-1985; 60-61
      - 1955-1961, 1965, 1967-1976, 60; 2 pakken
      - 1978-1985, 61
- DOCUMENTATIE
  - Krantenknipsels, 1946-1947, 1949, 1956-1982, 1985-1989.; 62; 1 pak
  - Folders en propagandamateriaal, en radioverslagen betreffende Méridon, 1954-1989, en z.j.; 63; 1 pak
  - Stukken geschreven door C. Stapel betreffende de geschiedenis van Méridon, 1985, 1986.; 64; 1 omslag
  - Verslag van een marketing opdracht geschreven door Jaap Nieboer en Guiseppe van der Helm, 1984; 65; 2 delen
  - Méridonlezing uitgesproken door dr. A.J.A. van Zoest in het Maison Déscartes te Amsterdam, 1988.; 66; 1 stuk
  - Candidaatsscriptie over de nederlandse volkshogeschool in Frankrijk geschreven door de heer J.R. Ritsema van Eck, 1958; 67; 1 omslag
  - Gastenboeken, tevens bevattende krantenknipsels kursusprogramma's foto's en ingekomen stukken, 1946-1978; 68-72; 5 delen
    - 1946-1963, 68
    - 1964-1968, 69
    - 1968-1972, 70
    - 1972-1973, 71
    - 1974-1978, 72
  - Fotoalbum betreffende het interieur en de omgeving van het kasteel, tevens bevattende foto's van groepen kursisten, 1955-1966; 73; 1 deel
  - Losse foto's, ansichtkaarten en gedichten betreffende het Château de Méridon en groepen kursisten, 1947-1981, en z.j.; 74; 1 omslag